臺灣高雄地方法院刑事判決　　　　　　100年度交簡上字第8號
上　訴　人　臺灣高雄地方法院檢察署檢察官
被　　　告　涂嘉雄
上列上訴人因被告過失傷害案件，不服本院高雄簡易庭中華民國
99年12月8 日99年度交簡字第1256號第一審簡易判決（聲請簡易
判決處刑案號：99年度偵字第17470 、10630 號）提起上訴，嗣
因被告就被訴事實為有罪之陳述，經本院管轄之第二審合議庭裁
定依簡式審判程序審理，判決如下：
    主  文
上訴駁回。
    事  實  及  理  由
一、本件被告涂嘉雄所犯係死刑、無期徒刑、最輕本刑為3 年以
    上有期徒刑以外之罪，其於本院審理中就被訴事實為有罪之
    陳述，經告知簡式審判程序之旨，並聽取上訴人及被告之意
    見後，認為適宜進行簡式審判程序，依刑事訴訟法第273 條
    之1 第1 項規定，裁定依簡式審判程序審理，合先敘明。
二、本案經本院審理結果，認第一審判決認事用法及量刑均無不
    當，應予維持，除聲請簡易判決處刑書犯罪事實欄第12行、
    第13行，關於「腓股」、「鼻股」及「指股」之記載，均應
    更正為「腓骨」、「鼻骨」及「指骨」外，餘均引用第一審
    判決書記載之事實、證據及理由（如附件，含聲請簡易判決
    處刑書）。
三、核被告所為，係犯刑法第284 條第1 項前段之過失傷害罪。
    而被告以一過失行為，侵害告訴人3 人之身體法益，係一行
    為觸犯數罪名，應依刑法第55條想像競合犯規定，從一重處
    斷。又被告未領有普通小客車駕駛執照，猶駕車致人受傷，
    而犯上開罪名，應依道路交通管理處罰條例第86條第1 項規
    定，加重其刑。惟被告在肇事後犯罪未被發覺前，向到場處
    理警員供承肇事，自首並接受裁判，爰依刑法第62條前段規
    定減輕其刑，並依刑法第71條第1 項規定，先加後減之。原
    審依上揭規定，審酌被告無適當之駕駛執照，於駕駛車輛臨
    時停車開啟車門時，未能注意有車輛通行中，致被害人3 人
    因之受有傷害等犯罪之動機、目的、手段；且曾有肇事逃逸
    刑事前科經法院判處緩刑2 年，此被告之品行資料有臺灣高
    等法院被告前案紀錄表1 份在卷可憑；而以被告生活狀況及
    智識程度而言，其自稱國中肄業、家境勉持、以工為業，另
    斟酌被告之過失程度及被害人3 人所受之傷勢程度，又被告
    於警詢及偵查中坦承犯行，本件事故發生已逾1 年，被告與
    被害人已有多次洽談和解，但因賠償差距過大無法達成和解
    等上開被告個人具體之行為人責任基礎之一切情狀，量處被
    告拘役59日，如易科罰金，以新台幣1,000 元折算1 日，以
    資警惕。經核認事用法並無不當，量刑亦稱允適。檢察官上
    訴意旨雖以：被告於犯後未與被害人和解，且被害人腳骨折
    受傷嚴重，原審判決量刑尚有不當為由，提起上訴。然而量
    刑輕重，係屬事實審法院得依職權自由裁量之事項，茍已斟
    酌刑法第57條各款所列情狀，而未逾越法定刑度，不得遽指
    為違法。又關於刑之量定及緩刑之宣告，係實體法上賦予法
    院得為自由裁量之事項，倘其未有逾越法律所規定之範圍，
    或濫用其權限，即不得任意指摘為違法或不當（最高法院72
    年台上字第6696號、75年台上字第7033號判例意旨參照）。
    是法官於有罪判決中，究應如何量處罪刑，自得依據個案情
    節，參諸刑法第57條所定各款犯罪情狀之規定，於該法定刑
    度範圍內，基於合義務性之裁量，量處被告罪刑。而量刑之
    裁量權，乃憲法所保障法官獨立審判之核心，如非有裁量逾
    越或裁量濫用之明顯違法情事，自不得擅加指摘其違法或不
    當，即使上級審對下級審裁量權之審查，亦應同此標準。查
    原審衡酌上情，就被告所為過失傷害犯行予以量刑，並未逾
    刑法第284 條第1 項前段過失傷害罪之法定刑度範圍。此外
    ，原審既已審酌被告迄未與被害人達成和解之情而予以量刑
    ，檢察官仍以之為由提起本件上訴，主張原審量刑過輕，即
    非可採，應予駁回。
據上論斷，應依刑事訴訟法第455 條之1 第1 項、第3 項、第
364 條、第368 條、第373 條、第273 條之1 第1 項，判決如主
文。
本案經檢察官張志杰到庭執行職務。
中    華    民    國    100     年    4   月    15    日
                    刑事第四庭  審判長法  官  方百正
                                      法  官  郭任昇
                                      法  官  葉文博
以上正本證明與原本無異。
不得上訴。
中    華    民    國    100     年    4   月    15    日
                                      書記官  李柏親
附錄本判決論罪科刑所適用之法條：
中華民國刑法第284 條第1 項（過失傷害罪）
因過失傷害人者，處6 月以下有期徒刑、拘役或5 百元以下罰金
，致重傷者，處1 年以下有期徒刑、拘役或5 百元以下罰金。